

williamisrael210@gmail.com

3023424366

3052834108

WillCast7

WILLIAM ISRAEL CASTAÑO BALANTA

DESARROLLADOR DE SOFTWARE

ESTUDIANTE DE INGENIERIA INFORMATICA

-La verdadera sabiduría está en saber que nunca dejas de aprender.

Programador con más de 4 años de experiencia en el desarrollo de software, tanto en entornos corporativos como en proyectos de freelance. He trabajado en equipos para liderar proyectos, donde he podido desarrollar habilidades en resolución de problemas, gestión del tiempo y adaptabilidad en entornos cambiantes.

Mi enfoque proactivo y mi disposición para asumir la iniciativa me han ayudado a enfrentar situaciones desafiantes. Asimismo, mi capacidad para colaborar de manera efectiva ha contribuido al éxito de los equipos con los que he trabajado. Además de mi experiencia en empresas, el trabajo como freelancer ha fortalecido tanto mis habilidades técnicas como mis habilidades blandas, incluyendo la comunicación y la empatía.

Soy un apasionado autodidacta, siempre ansioso por aprender y evolucionar. Mi habilidad para levantar requerimientos y trabajar bajo metodologías ágiles, especialmente SCRUM, ha sido crucial en la entrega puntual de proyectos. Mi experiencia abarca diversas tecnologías, incluyendo PHP (Laravel), JavaScript (Angular, React, Vue, Strapi, React Native, Node), SQL (PostgreSQL, MySQL, SQL Server), C# (.NET), Ruby (Ruby on Rails), Java SE Y SpringBoot.

Me gusta mantenerme a la vanguardia de las tecnologías, estudiar diferentes arquitecturas y patrones de diseño. Siendo un apasionado del pensamiento crítico, estoy seguro de que mi experiencia y habilidades contribuirán significativamente a cualquier proyecto que aborde. Estoy emocionado por la oportunidad de seguir creciendo y aportando a equipos dinámicos y ambiciosos.



Portafolio https://willcast7.github.io/portafolio.github.io/



EXPERIENCIA LABORAL

Desarrollador Full Stack

PuntoRed

Mayo 2022 - Actualmente

Desarrollar los diferentes requerimientos, historias de usuarios o proyectos según se solicite tanto en backend como frontend. Direccionar proyecto frontend para un producto interno desarrollado desde 0, crear automatizaciones de procesos, implementar servicio para conectar con banco y consumir servicio de este.

Tecnologías usadas:

Java, Springboot, Git, Ruby on rails, Python, Vue 2 y 3.

Desarrollador Full Stack

Brava POS

2022 - 2023

Desarrollar aplicativo móvil y diferentes soluciones por requerimientos usando la metodología de programación extrema.

Tecnologías usadas:

Php, PostgreSQL, GIT, React, React Native, Java

Desarrollador Full Stack

SPARTAN HILL

2022

Desarrollar los diferentes requerimientos y realizando soporte requeridos por los directores usando la metodología scrum.

- -Pluto wallet
- -World Blockchain festival

Tecnologías usadas:

Javascript(Strapi, React, React Native), Mongo, GIT

Desarrollador Staff

SIESA

2021 - 2022

Desarrollar los diferentes requerimientos y soportes expuestos por las diferentes clínicas con el software Zeus Salud, manejando siempre un sistema o una plataforma de requerimientos interna cliente-soporte.

Tecnologías usadas:



ANALISTA DE SOPORTE TÉCNICO

GRUPO EMPRESARIAL MR

(CDA AV CIUDAD DE CALI, CDA LA 8ª, CDA TECNIMAS, MRHOTEL, CDA SIMON BOLÍVAR)

Agosto 2015 - noviembre 2020

- -Administracion de bases de datos, servidores, gestion de los mismos.
 - Realizar Backup de sistemas de información.
 - Brindar soporte en sistemas de redes.
 - Realizar desarrollo web.
 - Configuración GPO.
 - Ingresar resoluciones de incidentes en aplicativo institucional.
 - Instalación y configuración de equipos para trabajo de red.
 - Realizar mantenimiento preventivo de Software y Hardware en equipos de cómputo.
 - Gestión de usuarios de dominio.
 - Administración y soporte a servidores, de cómputo y estructura de red.
 - Sustentar procesos de seguridad informática y validación de software en auditorías realizadas a la compañía.
 - Administración de usuarios en los programas instalados y en aplicativos de la compañía.

Tecnologías usadas

MYSQL, Windows Server, Ubuntu server, php y javascript



EXPERIENCIA FREELACE

Freelance

AUREALAB

2022 -

ANT 1.0: proyecto para la gestión y administración de asesores, asesorías, usuarios y placas, bajo requerimientos se desarrolla aplicación web que actualmente utilizan varios CDA de la ciudad de Cali.

Tecnologías usadas

Laravel 7, Angular 9, PostgreSQL, GIT

Tecnologías usadas

Laravel 7, Angular 11, POSTGRESQL, GIT, Linux, GIT

ANT 1.1: Se actualizan las tecnoogias usadas en el proyecto anterior y con eso se agregan funcionalidades a nivel de negocio interno

Tecnologías usadas

Laravel 11, angular 18, PostgreSQL, Git

Freelance

IMPROVEMENT AFO

2020-2023

Desarrollador de software de diferentes Proyectos para la gobernación del Valle del Cauca enfocados al área de salud

- **-SINANTB**: Aplicación para la gestión de pacientes y sus respectivos tratamientos de enfermedades como:
 - Lepra
 - Tuberculosis sensible
 - Tuberculosis farmacorresistente

Tecnologías usadas

Laravel 7, Angular 11, POSTGRESQL, GIT, Linux, GIT

-FREVALLEDELCAUCA: Aplicación para la gestión de inventario de una distribuidora a las diferentes farmacias, con sus respectivos requerimientos propios.

Tecnologías usadas

Laravel 7, Angular 11, GIT, Linux, MYSQL, GIT

En su actualización se usa Angular 17, laravel 10, POSTGRESQL, GIT, Linux,

-Linea 106: Aplicación para la gestión de reportes, pacientes y registro de llamadas de la línea de suicidio.

Tecnologías usadas

React, node, GIT, Linux, PostgreSQL

Freelance

Formula 1

2021

-ANT: proyecto para la gestión de Instructores, Encuestas y vehículos de la escuela de conducción.

Tecnologías usadas

PHP(Laravel), SQL(Mysql), GIT

-GES: proyecto para la gestión de Instructores y estudiantes, ingreso y salida, siendo esta evidenciada por registro fotográfico y su correspondiente modulo de administración.

Tecnologías usadas

Laravel, angular PostgreSQL, Git, Java SE



EDUCACIÓN

Ingenieria informatica

UNIVERSIDAD DE CATALUÑA

2023- actualmente

TECNÓLOGO EN PROGRAMACIÓN DE SOFTWARE

SERVICIO NACIONAL DE APRENDIZAJE SENA

2023

PROGRAMACIÓN DE SOFTWARE

MINTIC 2022

2021-2022

TÉCNICO EN SISTEMAS

SERVICIO NACIONAL DE APRENDIZAJE SENA

Enero 2012- diciembre 2012

Técnico en sistemas, software y hardware

BACHILLER

PUERTAS DEL SOL

2011

Bachiller con especialidad en industria, énfasis en electricidad

IDIOMAS

INGLES Nivel medio

ESPAÑOL Nativo

REFERENCIAS PERSONALES

Brandon Barona

DIRECTOR TÉCNICO

3137523212

Anny Mosquera

DIRECTORA DE CALIDAD

3204892562

Jhon Viafara 3107287361 **GERENTE GENERAL**

REFERENCIAS FAMILIARES

Carol Xiomara Diaz

ESPOSA

3046842171

Cenaida Balanta

MADRE

3177035660

